# 投资性房地产后续计量模式中：公允价值计量为什么不能变更为成本模式

提问人：槿思成 时间：2014-08-25 20:49:20
投资性房地产后续计量模式中：公允价值计量为什么不能变更为成本模式？ 我看书上说：企业只有存在确凿证据表明投资性房地产的公允价值能够维持可靠取得的，才可以采用公允价值模式进行后续计量，那万一这个确凿证据不存在呢? 准则这样规定的出发点是什么呀？

回答人：chenyiwei
让企业在变更会计模式时三思而后行，同时防止在两种方法之间频繁转换以操纵利润。

提问人：槿思成 时间：2014-08-25 22:03:48
陈老师，您好，我还有如下几个问题，求助您一下： 1 、我在看书本的时候，成本模式转公允价值模式，差额调整期初留存收益。那假设是可以公允价值模式转换为成本模式，那投资性房地产的公允计量模式下与成本模式的差额，是否也是可以调整期初留存收益？
2 、公允价值是否可以信任评估机构给予的价格评估？ 3 、会不会存在这样一种情况，原来一直存在确凿证据表明其公允价值是可以持续可靠取得的，突然这个这个确凿证据消失咯，获得不到可靠信息呢？谢谢哈！

回答人：chenyiwei
1 、不存在这个假设。如果确实需要从公允价值模式变回成本模式的，只能按前期差错更正处理。 2 、公允价值根据CAS 39的规定确定，实务操作中多数应有评估报告作为支持。 3 、理论上可能存在这种情况（例如当某地的房地产市场突然崩盘，市场失效时），但这并不是正常情况。

提问人：槿思成 时间：2014-08-25 22:19:16
老师，请原谅我牛角尖了{uch12} 那房地产大崩盘，原来采用公允价值模式后续计量的企业，这时候企业对于投资性房地的核算，应该怎么处理？是否如 1 中所说，需要按照前期差错更正处理？

回答人：chenyiwei
如果不能使用市场观察法确定公允价值的，还可以根据公允价值计量准则的规定选择使用估值技术。应当很少出现公允价值不能可靠计量的情况。